【裁判字號】    90,小上,68
【裁判日期】    920422
【裁判案由】    給付貨款
【裁判全文】
臺灣臺北地方法院民事判決  九十年度小上字第六八號
    上  訴  人  德實慶企業有限公司
    法定代理人  許元西
    訴訟代理人  陳良律師
    被上訴人    甲○○  住台北縣新莊市○○路七一○巷五弄二四號三樓
右當事人間請求給付貨款事件，上訴人對於中華民國九十年三月十三日本院台北簡易
庭八十九年度北小字第二○九一號第一審小額民事判決提起上訴，本院判決如左：
    主      文
上訴駁回。
第二審訴訟費用新台幣壹仟柒佰貳拾捌元伍角由上訴人負擔。
    事      實
本件經兩造同意，未經言詞辯論，據兩造於準備程序稱：
甲、上訴人方面：
  一、聲明：原判決除第二項原告其餘之訴駁回外均廢棄，廢棄部分并駁回原告之訴
      。
  二、陳述：除與原判決記載相同部分，予以引用外，並補稱：原審未依民事訴訟法
      第二百七十七條規定命被上訴人就其主張設立專櫃契約應為一年，以及其所主
      張自民國八十九年九月起退出合作暨不再負擔協議義務之事實，踐行舉證責任
      ，原判決顯有違背證據法則之違背法令。
乙、被上訴人方面：
  一、聲明：駁回上訴。
  二、陳述：除與原判決記載相同部分，予以引用外，並補稱：原審並沒有違背法令
      。
  三、證據：除援用原審之立證方法外，補提：上訴人八十九年十月十二日台北光復
      郵局第二七九號存證信函、被上訴人八十九年九月二十一日聲明書、上訴人代
      理人許元昆於八十九年九月二十二日答覆九月二十一日函之傳真文件各一件。
    理      由
一、按對於小額訴訟程序裁判之上訴或抗告，非以該裁判違背法令為由，不得為之，
    民事訴訟法第四百三十六條之二十四第二項定有明文。又依同法第四百三十六條
    之三十二第二項準用第四百六十八條及第四百六十九條第一款至第五款規定，判
    決不適用法規或適用不當者，為違背法令，其判決有同法第四百六十九條第一款
    至第五款所列情形之一者，為當然違背法令，則同法第四百六十九條第六款判決
    不備理由或理由矛盾之違背法令規定既不在準用之列，小額訴訟程序裁判自不得
    以之為上訴第二審之理由。
二、本件上訴意旨略以：原審未依民事訴訟法第二百七十七條規定命被上訴人就其主
    張設立專櫃契約應為一年，以及其所主張自八十九年九月起退出合作暨不再負擔
    協議義務之事實，踐行舉證責任，原判決顯有違背證據法則之違背法令，求為廢
    棄原判決不利上訴人部分，並就廢棄部分改判被上訴人在第一審之訴駁回云云。
三、惟查：
    (一)上訴人固主張依兩造銷售通路合約草案、協議書，並無與設櫃對象之第三人簽
      訂設立專櫃期間應為一年之約定，然原審據被上訴人所提出之衣蝶百貨設櫃之
      專案說明（見原審卷第十一頁），認定兩造約定設櫃合約為一年，上訴人以威
      台國際有限公司名義，與衣蝶百貨訂立三個月之臨時合約，與兩造前揭約定有
      違，乃事實審法院依自由心證認當事人之證明方法為可採者予以採取，實難謂
      有違民事訴訟法第二百七十七條之規定。況上訴人指摘原審判決對其此部分所
      為辯解不予採信未備理由，揆諸首揭說明，非小額民事判決得上訴第二審之理
      由，且上訴人亦當場表明捨棄不再主張（見本院九十一年七月二十二日準備程
      序筆錄），自無審究之必要。
    (二)上訴人復主張依被上訴人九十年二月十四日台北法院郵局第九七號存證信函，
      被上訴人係於九十年二月十四日始聲明解約退出協議，原審認定被上訴人於八
      十九年九月即退出共同經營之事實顯然有誤云云，惟上訴人指摘之內容屬對原
      審認定事實職權行使之範疇及對原審判決證據取捨所為之質疑，與舉證責任分
      配錯誤或不當之情形截然有別，縱原判決就此項事實之認定、取捨證據而得心
      證之理由記載未完足，亦屬判決不備理由之問題，上訴人執詞謂原判決有違背
      證據法則之違背法令，即非可採。
四、從而，原判決就上訴部分為上訴人敗訴之判決，並依職權宣告假執行，於法並無
    不合。上訴意旨指摘原判決違背法令，求予廢棄改判，即無理由，又本件經兩造
    同意不經言詞辯論（見本院九十年十月十一日、九十一年七月二十二日準備程序
    筆錄），爰依民事訴訟法第四百三十六條之二十九第一款規定，不經言詞辯論，
    逕予駁回其上訴。
五、另關於本件訴訟費用計算詳如附表所示。
六、據上論結，本件上訴為無理由，依民事訴訟法第四百三十六條之二十九第一款、
    第四百三十六條之三十二第一項、第二項、第四百四十九條第一項、第四百三十
    六條之十九第一項、第七十八條，判決如主文。
中      華      民      國    九十二    年      四      月    二十二    日
                                  民事第一庭審判長法      官  陳邦豪
                                                  法      官  王貞秀
                                                  法      官  陳盈如
右為正本係照原本作成
本判決不得上訴。
中      華      民      國    九十二    年      四      月    二十二    日
                                                  法院書記官  高秋芬
計  算  書
項      目              金  額（新臺幣）      備    註
第二審裁判費                  壹仟佰元伍角
第二審送達郵費              肆佰貳拾捌元
合          計          壹仟柒佰貳拾捌元伍角


司法院資訊處製作；財團法人民間司法改革基金會備份。
